臺灣高雄地方法院民事裁定　九十三年家聲字第一二四號
　　聲　請　人　楊士弘律師
右聲請人聲請核定遺產管理人報酬事件，本院裁定如左：
    主　　　文
聲請人任被繼承人楊樹威之遺產管理人之報酬定為新台幣伍萬元。
程序費用由被繼承人楊樹威之遺產負擔。
    理　　　由
一、按「遺產管理人，得請求報酬，其數額由親屬會議按其勞力及其與被繼承人之關
    係酌定之」、「依本法之規定應開親屬會議時，由當事人、法定代理人或其他利
    害關係人召集之」、「親屬會議不能召開或召開有困難時，依法應經親屬會議處
    理之事項，由有召集權人聲請法院處理之」，民法第一千一百八十三條、第一千
    一百二十九條、第一千一百三十二條第二項前段分別定有明文。又上開聲請法院
    酌給選定之遺產管理人報酬之規定，於民法第一千一百七十八條第二項法院選任
    之遺產管理人準用之，非訟事件法第七十八條第二項復有明文規定。
二、聲請意旨略以：聲請人前依鈞院九十二年財管字第六八號民事裁定，被選任為被
    繼承人楊樹威之遺產管理人，經裁定確定後，聲請人業已遵行職務，於九十三年
    五月一日依鈞院准予公示催告辦理登報在案。又楊樹威之遺產，經聲請人查明後
    ，已向依高雄市國稅申報遺產稅。另被繼承人遺留之不動產及股票價值，經財產
    部高雄市國稅局核定為新台幣（下同）一百二十一萬一千五百七十三元。因楊樹
    威並無親屬會議可資酌定報酬數額，爰依民法第一千一百八十三條規定，並參酌
    財政部九十三年二月二十六日台財稅字第０九三０四五０五五０號解釋所核定稽
    徵機關核算九十二年度執行業務者收入標準，律師擔任破產管理人、遺囑執行人
    等之報酬，按標的物財產價值百分之九計算收入之規定，聲請鈞院裁定聲請人之
    報酬為五萬元等語，並提出公示催告裁定及登報證明單、財政部高雄市國稅局財
    產歸屬資料清單、鈞院民事執行通知、申請函、回函、律師函及收據等資料為證
    。
三、經查：
（一）被繼承人於民國九十二年七月十五日死亡，其各順位繼承人全體均拋棄繼承，
      且迄末經親屬會議選定遺產管理人，嗣經本院選任聲請人為遺產管理人等情，
      業據本院依職權調取本院九十二年度財管字第六八號卷證核閱無訛。是被繼承
      人楊樹威之親屬顯已不願處理遺產相關事宜，聲請人自難召開親屬會議酌定其
      管理楊樹威遺產之報酬甚明，是其本於利害關係人之地位，向本院聲請酌定其
      任遺產管理人之報酬，揆諸首揭法律規定，尚屬有據。
（二）次查，聲請人主張楊樹威之遺產經依高雄市國稅局查告，遺有前揭土地、建物
      及投資共四筆，其遺產總值合計為一百二十一萬一千五百七十三元之事實，復
      據其提出財政部高雄市國稅局財產歸屬資料清單為證，堪信為真實。本院審酌
      本件被繼承人遺產之多寡、處理所需時間之久暫、耗費人力之程度，並參酌財
      政部所頒訂之「代管無人承認繼承遺產作業要點」第十四點第三項有關請求管
      理遺產報酬不得低於遺產現值百分之一、稽徵機關核算九十二年度執行業務者
      收入標準，律師擔任破產管理人、遺囑執行人等之報酬，按標的物財產價值百
      分之九計算收入之規定等一切情狀，認聲請人聲請報酬之金額於五萬元範圍內
      ，為屬適當，應予准許，爰酌定如主文所示之遺產管理人報酬。
（三）次按「關於遺產管理、分割及執行遺囑之費用，由遺產中支付之」，民法第一
      千一百五十條定有明文。本件聲請人雖另主張其辦理遺產管理，已預先支付代
      墊費用計為一千七百四十四元，並提出單據為證。惟查：聲請人所請求之代墊
      費用，依上開法律規定，聲請人自得逕由遺產中支付，或逕向本院民事執行處
      申報為執行必要費用，且優先受償。故此項代墊費用，毋需法院併予裁定，附
      此敘明。
四、依民法第一千一百五十條前段，裁定如主文。
中　　　華　　　民　　　國　　九十三　　年　　　八　　　月　　二十三　　日
                              臺灣高雄地方法院家事法庭
~B法　　　官　施柏宏
右為正本係照原本作成。
如對本裁定抗告，須於裁定送達後十日內向本院提出抗告狀。
中　　　華　　　民　　　國　　九十三　　年　　　八　　　月　　二十三　　日
~B法院書記官　陳惠玲
